【裁判字號】    89,交訴,16
【裁判日期】    890413
【裁判案由】    公共危險
【裁判全文】
臺灣士林地方法院刑事判決                          八十九年度交訴字第一六號
    公  訴  人  臺灣士林地方法院檢察署檢察官
    被      告  乙○○
右列被告因公共危險案件，經檢察官聲請簡易判決處刑（八十八年度偵字第一０八七
九號），經本院士林簡易庭認不宜行簡易判決程序，而由本院改依通常程序，判決如
左：
    主  文
乙○○駕駛動力交通工具肇事，致人傷而逃逸，處有期徒刑陸月。
    事  實
一、乙○○於民國八十八年八月二十五日晚上十時零二分許，駕駛ＥＺ─八五一五號
    自小客貨車，沿台北市○○○路南向北行駛，行經該路四段一二六號前，因欲變
    換車道不慎擦撞適在同向同車道由甲○○騎乘之ＤＱＹ─八五０號機車，致甲○○人車倒地，受有二．五公分長之下頷撕裂傷及左手臂多處擦傷之傷勢（過失傷
    害部分因甲○○撤回告訴，而由檢察官為不起訴處分），乙○○於肇事後，竟迅
    即加速駕車逃逸，嗣經目擊證人丙○○駕車尾追抄得其車號，而循線查獲。
二、案經被害人甲○○訴由台北市政府警察局士林分局報請台灣士林地方法院檢察署
    檢察官偵查聲請簡易判決處刑。
    理  由
一、訊據被告乙○○，固不否認於上開時日，駕車經過前揭地點，惟矢口否認右揭犯
    行，辯稱：不知有撞倒告訴人甲○○所騎乘之機車云云。惟查被告因欲變換車道
    ，而撞擊與其同方向同車道騎乘機車之告訴人，且致告訴人受有如事實欄所載之
    傷勢等情，則據告訴人指訴歷歷，核與證人丙○○所述相符，並有道路交通事故
    調查報告表、道路交通事故補充資料表、新光吳火獅紀念醫院診斷證明書一紙在
    卷可稽，堪認被告確有駕駛動力交通工具肇事，致告訴人受傷之事實無訛。次據
    目擊證人丙○○於警訊、偵查及本院均證稱：看到被告與告訴人之車擦撞在一起
    ，告訴人之機車因擦撞發出火花，並在地上拖行。二車撞在一起時，尚未分開時
    ，伊在後方看到被告之煞車燈亮起，接著，被告即加速逾越前方一白色轎車，迅
    速向右轉彎，伊亦加速尾隨才抄得被告駕駛廂型車之車號等語，堪認被告與告訴
    人之車相撞，且尚未分離時，被告即踩煞車，是被告應知其駕駛之車擦撞告訴人
    騎乘之機車，否則其何以會於二車相撞且未分開時踩煞車？職是，被告辯稱不知
    撞倒告訴人云云，核屬卸責之詞，不足採信。另卷內台北市政府士林分局士林分
    隊隊員陳智勇所填之表，雖載明本件警員至現場處理時，肇事人在場並當場承認
    為肇事人，本件符合自首之條件云云，然查警方查獲被告，乃證人丙○○提供肇
    事車輛車號，警員始循線查獲，而被告亦係經警通知始到案等情，業據證人丙○○及被告於警訊中陳述明確，是本件查獲被告，非源於被告自首至明，本件不符
    自首之要件，上開警員陳智勇填具之表所載，與事實不符，不足採信。綜上所述
    ，被告所辯顯為卸責之詞，其罪行明確，犯行堪可認定，應依法論科。
二、核被告所為，係犯刑法第一百八十五條之四肇事逃逸罪。爰審酌被告犯罪之手段
    、肇事後未下車查看，反加速逃逸，嗣雖與告訴人就過失傷害部分成立和解（此
    有台北市士林區調解委員會調解書在卷可稽），惟其就本案自始均否認犯行等一
    切情狀，判處如主文所示之刑。末查聲請人雖以被告業與告訴人成立和解，賠償
    告訴人之損害，而聲請予以緩刑宣告，惟查被告雖與被害人成立和解，然於偵審
    中均矢口否認肇事逃逸之犯行，就該部分之犯行毫無悔改之意，且肇事後不理會
    傷者並加速逃逸，惡性非輕，本院認不宜為緩刑之宣告，附此明。
據上論斷，應依刑事訴訟法第四百五十四條之一第四項、第二百九十九條第一項前段
，刑法第一百八十五條之四，判決如主文。
本案經檢察官徐文豪到庭執行職務
中        華        民        國    八十九    年    四    月    十三    日
                                  臺灣士林地方法院刑事第四庭
                                          法  官
右正本證明與原本無異。
如不服本判決，應於判決送達後十日內，向本院提出上訴狀。
論罪法條：
刑法第一百八十五條之四


司法院資訊處製作；財團法人民間司法改革基金會備份。
